【裁判字號】    94,易,1612
【裁判日期】    950516
【裁判案由】    毒品危害防制條例
【裁判全文】
臺灣桃園地方法院刑事判決              94年度易字第1612號
公  訴  人  臺灣桃園地方法院檢察署檢察官
被      告  甲○○
                    （現因另案於臺灣臺北監獄臺北分監執行
                      中）
上列被告因違反毒品危害防制條例案件，經檢察官提起公訴（94
年度毒偵字第5193號），及移送併案審理（95年度毒偵字第133
號），本院裁定進行簡式審判程序，判決如下：
    主  文
甲○○連續施用第二級毒品，累犯，處有期徒刑柒月。扣案之第
二級毒品安非他命參包（合計驗餘淨重零點柒玖貳柒公克）、壹
包（驗餘淨重零點零玖伍玖公克），均沒收銷燬之；安非他命吸
食器貳組均沒收。
    事  實
一、甲○○前於民國90年間因違反毒品危害防制條例案件，經本
    院判處有期徒刑3 月，如易科罰金，以300 元折算1 日確定
    ，並於92年4 月2 日易科罰金執行完畢；復於93年間因違反
    毒品危害防制條例案件，經臺灣板橋地方法院判處有期徒刑
    4 月，如易科罰金，以300 元折算1 日確定，並於94年5 月
    1 日縮刑期滿執行完畢。其又曾因施用毒品案件，經臺灣板
    橋地方法院於90年2 月14日，以90年度毒聲字第771 號裁定
    送觀察、勒戒後，認無繼續施用毒品之傾向，於90年3 月7
    日出所，而於90年3 月13日執行完畢，並於90年3 月1 日，
    經臺灣板橋地方法院檢察署檢察官以90年度毒偵字第587 號
    為不起訴處分確定在案。再因施用毒品案件，經本院於90年
    6 月26日，以90年度毒聲字第2678號裁定送觀察勒戒後，認
    有繼續施用毒品之傾向，再經臺灣桃園地方法院檢察署檢察
    官聲請本院於91年1 月7 日，以91年度毒聲字第43號裁定送
    強制戒治，嗣於91年5 月23日，經本院以91年毒聲字第1417
    號裁定停止戒治並付保護管束，於91年6 月12日出所，於92
    年1 月6 日強制戒治期滿執行完畢。詎甲○○猶不知惕勵，
    竟基於施用第二級毒品之概括犯意，自94年9 月10日起至94
    年12月15日止，連續在其友人位於台北縣三重市某處之住處
    ，及桃園縣龍潭鄉○○路593 號格林汽車旅館206 室等處，
    以使用其所有安非他命吸食器之方式，施用第二級毒品安非
    他命多次。嗣先於94年9 月12日15時許，在國道三號公路72
    公里北向處（屬桃園縣龍潭鄉路段）為警查獲，並扣得第二
    級毒品安非他命3 包（合計驗餘淨重0 ．7927公克），及其
    所有供其施用第二級毒品所用之安非他命吸食器1 組。後於
    94年12月16日16時30分許，在上址格林汽車旅館206 室為警
    查獲，並扣得第二級毒品安非他命1 包（驗餘淨重0 ．0959
    公克），及其所有供其施用第二級毒品所用之安非他命吸食
    器1 組。
二、案經內政部警政署國道公路警察局第六警察隊報告臺灣桃園
    地方法院檢察署檢察官偵查起訴，及桃園縣政府警察局平鎮
    分局報告臺灣桃園地方法院檢察署檢察官移送併案審理。
    理  由
一、本件經檢察官提起公訴，被告甲○○於準備程序中就被訴事
    實為有罪之陳述，經受命法官告知簡式審判程序之旨，並聽
    取公訴人及被告之意見後，由合議庭裁定進行簡式審判程序
    ，合先敘明。
二、訊據被告甲○○對其於上揭時、地，連續施用第二級毒品安
    非他命多次之事實坦承不諱，又經將被告先後於94年9 月12
    日15時許、94年12月16日16時30分許為警查獲後所採集之尿
    液送驗結果，亦均呈安非他命陽性反應，有台灣尖端先進生
    技醫藥股份有限公司分別於94年9 月16日、94年12月27日出
    具之濫用藥物檢驗報告各1 紙附卷可稽，此外，復有第二級
    毒品安非他命3 包（合計驗餘淨重0 ．7927公克）、1 包（
    驗餘淨重0 ．0959公克），及被告所有供施用第二級毒品之
    安非他命吸食器2 組扣案為憑。而上開扣案之顆粒3 包、1
    包先後送請憲兵司令部刑事鑑識中心鑑定，鑑驗結果認顆粒
    中均有甲基安非他命成份，亦有該中心95年1 月11日（95）
    安鑑字第00073 號、95年4 月18日（95）安鑑字第00628 號
    鑑驗通知書各1 紙附卷資佐（附於本院卷），是認被告上開
    任意性自白，應與事實相符，堪以採信。本件事證明確，被
    告上揭犯行足可認定，應依法論科。
三、核被告甲○○所為，係犯毒品危害防制條例第10條第2 項之
    施用第二級毒品罪。被告非法持有第二級毒品安非他命，進
    而施用，其持有之低度行為應被施用之高度行為所吸收，不
    另論其非法持有第二級毒品之罪。又被告先後多次施用第二
    級毒品安非他命之犯行，時間緊接，犯罪構成要件相同，顯
    係基於概括犯意為之，為連續犯，應依刑法第56條之規定以
    一罪論，並加重其刑。另公訴意旨雖僅就被告自94年9 月10
    日起至94年9 月12日為警採尿時回溯96小時內某時止，所為
    施用第二級毒品之犯行部分提起公訴，惟被告所為上開其餘
    各次施用第二級毒品犯行，與經起訴部分具有連續犯之裁判
    上一罪關係，依法本院自得併予審究。查被告前有如事實欄
    所載之犯罪科刑執行情形，有臺灣高等法院被告前案紀錄表
    1 份在卷可參，被告於前案執行完畢後5 年內再犯本件有期
    徒刑以上之施用第二級毒品罪，為累犯，應依法遞加重其刑
    。末查，被告曾因施用毒品案件，經臺灣板橋地方法院於90
    年2 月14 日 ，以90年度毒聲字第771 號裁定送觀察、勒戒
    後，認無繼續施用毒品之傾向，於90年3 月7 日出所，而於
    90年3 月13 日 執行完畢，並於90年3 月1 日，經臺灣板橋
    地方法院檢察署檢察官以90年度毒偵字第587 號為不起訴處
    分確定在案。再因施用毒品案件，經本院於90年6 月26日，
    以90年度毒聲字第2678號裁定送觀察勒戒後，認有繼續施用
    毒品之傾向，再經臺灣桃園地方法院檢察署檢察官聲請本院
    於91年1 月7 日，以91年度毒聲字第43號裁定送強制戒治，
    嗣於91年5 月23日，經本院以91年毒聲字第1417號裁定停止
    戒治並付保護管束，於91年6 月12日出所，於92年1 月6 日
    強制戒治期滿執行完畢，有上開被告前案紀錄表及全國施用
    毒品案件紀錄表各1 份附卷為憑，其於前次強制戒治執行完
    畢釋放後，5 年內再犯毒品危害防制條例第10條第2 項之罪
    ，是依同條例第23條第2 項之規定，應予依法追訴。爰審酌
    被告前經裁定送觀察、勒戒；強制戒治執行完畢，仍不知悔
    改、警惕，猶繼續施用毒品，本不宜寬貸，及其素行；施用
    之期間、次數，惟此乃自戕行為、被告犯後已坦承悔悟等一
    切情狀，量處如主文所示之刑，以資懲儆。
四、末查，扣案之第二級毒品安非他命3 包（合計驗餘淨重0 ．
    7927公克）、1 包（驗餘淨重0 ．0959公克），係屬毒品，
    均應依毒品危害防制條例第18條第1 項前段規定，不問屬於
    犯人與否，宣告沒收並銷燬之；扣案之安非他命吸食器2 組
    ，係被告所有，供其施用第二級毒品所用之物，業據其供承
    在卷，應依刑法第38條第1 項第2 款規定宣告沒收之。
五、公訴意旨雖認被告自92年1 月中旬某日起至94年9 月9 日止
    ，亦基於上開同一概括犯意，連續施用第二級毒品安非他命
    多次，因認被告涉有此部分之施用第二級毒品犯行，惟查，
    茲蒞庭檢察官於本院審理時已當庭就上開部分之連續施用第
    二級毒品犯行加以減縮，是就該經減縮之犯罪事實，本院自
    不再加以審理，併此敘明。
據上論斷，應依刑事訴訟法第273 條之1 第1 項、第299 條第1
項前段，毒品危害防制條例第10條第2 項、第18條第1 項前段，
刑法第11條、第56條、第47條、第38條第1 項第2 款，判決如主
文。
本案經檢察官張啟聰到庭執行職務。
中    華    民    國    95    年    5     月    16    日
                        刑事第十二庭法  官  王 美  玲
以上正本證明與原本無異。
如不服本判決，應於判決送達後10日內向本院提出上訴狀 (應附
繕本)， 上訴於臺灣高等法院。
                                    書記官  吳 玉  蘭
中    華    民    國    95    年    5     月    16    日
附錄本案論罪科刑法條：
毒品危害防制條例第10條第2 項
施用第二級毒品者，處三年以下有期徒刑。


司法院資訊處製作；財團法人民間司法改革基金會備份。
